【裁判字號】    97,聲,2072
【裁判日期】    970829
【裁判案由】    聲請單獨宣告沒收違禁物
【裁判全文】
臺灣臺北地方法院刑事裁定              97年度聲字第2072號
聲  請  人  臺灣臺北地方法院檢察署檢察官
被      告  甲○○
                    （另案在臺灣嘉義監獄執行中）
上列聲請人因被告違反毒品危害防制條例案件（九十四年度偵字
第一八六五二號），聲請單獨宣告沒收違禁物（九十七年度執聲
字第一三三六號，聲請書誤載為九十六年度執他字第七八號），
本院裁定如下：
    主  文
聲請駁回。
    理  由
一、聲請意旨略以：臺灣臺北地方法院檢察署九十四年偵字第一
    八六五二號被告甲○○違反毒品危害防制條例一案，業經臺
    灣高等法院無罪判決確定。扣案之第一級毒品海洛因一包（
    淨重十點七一公克）、第二級毒品安非他命一包（毛重十二
    點八五公克），係屬違禁物，爰依法聲請單獨宣告沒收並銷
    燬之等語。
二、按違禁物應宣告沒收；又查獲之毒品，應宣告沒收銷燬之，
    刑法第三十八條第一項第一款、第二項及毒品危害防制條例
    第十八條第一項前段分別定有明文。若法院為無罪、不受理
    或免訴判決，或檢察官依法為不起訴或犯人不明時，而案內
    有查獲之毒品時，檢察官固可依刑法第四十條第二項規定聲
    請單獨宣告沒收，而法院亦應依刑法第四十條第二項及毒品
    危害防制條例第十八條第一項前段規定，裁定宣告查獲之毒
    品沒收銷燬之。惟若被告另有施用及持有毒品之行為，因被
    告施用及持有毒品之行為，屬犯罪行為，檢察官自不能置被
    告施用及持有毒品之行為不顧，逕向法院聲請單獨宣告沒收
    銷燬之。
三、經查：
（一）被告於民國九十四年十月一日晚上八時許，在臺北縣新店
      市○○街一六巷七號三樓，為警搜索扣得第一級毒品海洛
      因一包（淨重十點七一公克）、第二級毒品安非他命一包
      （毛重十二點八五公克）及新臺幣一百十萬元，經臺灣臺
      北地方法院檢察署檢察官以被告涉犯毒品危害防制條例第
      四條第一項、第六項之販賣第一級毒品未遂罪嫌，於九十
      四年十一月二十三日以九十四年度偵字第一八六五二號案
      件提起公訴。惟因本院認無積極證據證明被告有販賣第一
      級毒品海洛因未遂之犯行，而於九十五年八月三十一日以
      九十四年度訴字第一六八二號判決判處無罪，檢察官不服
      提起上訴，經臺灣高等法院於九十五年十一月二十八日以
      九十五年度上訴字第三六五二號判決駁回上訴確定，此有
      臺北縣政府警察局海山分局搜索扣押筆錄、臺北縣政府警
      察局海山分局扣押物品目錄表、法務部調查局調科壹字第
      ○二○○○七六八二號鑑定通知書、臺灣檢驗科技股份有
      限公司濫用藥物檢驗報告、本院九十四年度訴字第一六八
      二號判決及臺灣高等法院九十五年度上訴字第三六五二號
      判決等件在卷可證。
（二）然被告於八十八年間因施用第二級毒品案件，經本院依臺
      灣臺北地方法院檢察署檢察官之聲請，於八十八年八月二
      日以八十八年度毒聲字第一八九五號裁定送勒戒處所觀察
      、勒戒，於同日入臺灣臺北看守所附設勒戒處所觀察、勒
      戒，因有繼續施用毒品之傾向，經本院依臺灣臺北地方法
      院檢察署檢察官之聲請，於八十八年九月十五日以八十八
      年度毒聲字第二三○五號裁定令入戒治處所施以強制戒治
      一年，並於八十八年十月五日入臺灣臺北戒治所施以強制
      戒治，嗣因經評估認無繼續強制戒治之必要，經本院於八
      十九年三月三日以八十九年度毒聲字第五九○號裁定停止
      戒治，所餘戒治期間交付保護管束，而於八十九年三月十
      六日因停止戒治出所，保護管束於八十九年九月一日始期
      滿，嗣於八十九年間因施用第二級毒品安非他命，經臺灣
      高等法院依臺灣臺北地方法院檢察署檢察官之聲請，於八
      十九年八月二十八日以八十九年度毒抗字第六九七號裁定
      撤銷停止戒治，令入戒治處所施以強制戒治確定，於九十
      一年一月十七日強制戒治執行完畢，並經臺灣臺北地方法
      院檢察署檢察官於九十一年二月七日以九十一年度戒毒偵
      字第二八號為不起訴處分確定。復於九十一年間因施用第
      一級毒品、第二級毒品案件，經臺灣板橋地方法院於九十
      二年三月二十日以九十二年度訴緝字第二九號判決判處有
      期徒刑十月、七月，應執行有期徒刑一年三月，於九十二
      年四月二十八日確定，於九十三年一月九日入監執行，於
      九十四年一月二十八日因縮短刑期假釋出監，假釋中付保
      護管束，於九十四年三月二十五日保護管束縮刑期滿，未
      撤銷假釋以已執行論。又被告於警詢時自陳上開扣案之海
      洛因、安非他命均係其自身欲施用，其最後一次施用海洛
      因之時間為九十四年十月一日下午四時許，係在其位在臺
      北縣中和市○○路三○五巷五弄二六號五樓住處，以將海
      洛因摻入香菸內點火燒烤吸食之方式，施用第一級毒品海
      洛因一次，另以將安非他命置放於玻璃球吸食器內，用火
      燒烤加熱後再吸食其霧化氣體之方式，施用第二級毒品安
      非他命一次等語，而其為警查獲時所採之尿液，經送臺灣
      檢驗科技股份有限公司以酵素免疫分析法（ＥＩＡ）初步
      檢驗，再以氣相層析質譜儀法（ＧＣ／ＭＳ）確認檢驗結
      果，呈鴉片類及安非他命類陽性反應，此有臺灣檢驗科技
      股份有限公司九十五年十月十九日濫用藥物尿液檢驗報告
      一份在卷可稽，是被告應有施用第一級毒品海洛因、第二
      級毒品安非他命之犯行，應堪認定。是被告於前次強制戒
      治執行完畢後五年內再犯本案施用第一級毒品海洛因、第
      二級毒品之犯行，自應由檢察官另行偵辦為適法之處理，
      本院尚難僅就上開扣案之第一級毒品海洛因一包（淨重十
      點七一公克）、第二級毒品安非他命一包（毛重十二點八
      五公克）單獨宣告沒收銷燬之。故本件聲請人逕就扣案之
      第一級毒品海洛因一包（淨重十點七一公克）、第二級毒
      品安非他命一包（毛重十二點八五公克）向本院聲請單獨
      宣告沒收，於法尚有未合，礙難准許，應予駁回。
四、爰依刑事訴訟法第二百二十條，裁定如主文。
中    華    民    國  九十七  年    八    月  二十九  日
                臺灣臺北地方法院刑事第六庭
                    法      官  雷淑雯
以上正本證明與原本無異。
如不服本裁定，應於送達後五日內向本院提出抗告狀。
                    書  記  官  胡詩唯
中    華    民    國  九十七  年    八    月  二十九  日


司法院資訊處製作；財團法人民間司法改革基金會備份。
